【裁判字號】    92,毒抗,136
【裁判日期】    920724
【裁判案由】    聲請強制戒治
【裁判全文】
臺灣高等法院高雄分院刑事裁定                  九十二年度毒抗字第一三六號
    抗  告  人  甲○○
    即  被  告
右列抗告人因聲請強制戒治案件，不服臺灣屏東地方法院中華民國九十二年六月六日
裁定（九十二年度毒聲字第七四三號），提起抗告，本院裁定如左：
    主  文
抗告駁回。
    理  由
一、本件抗告意旨略以：警方除訊問時不法嚴刑逼供外，案發時於抗告人住所搜索之
    吸食器，抗告人並不知情，應是很久以前遺留的，抗告人並無犯罪。而依據尿液
    檢驗報告，抗告人曾詢問長榮大學檢驗課人員，該人員說明可能係因抗告人服用
    感冒藥水而導致檢驗結果呈安非他命陽性反應。再者，被告有前科並不代表有吸
    食毒品之犯行，抗告人所服用者係三隻雨傘標友露安之感冒藥水，爰請求撤銷原
    裁定云云。
二、經查抗告人即被告甲○○分別因施用毒品案件，經原審法院先後二次裁定送觀察
    、勒戒後，均認無繼續施用毒品之傾向，由台灣屏東地方法院檢察署檢察官分別
    以九十一年度毒偵字第五一○號、九十二年度毒偵字第二五四號不起訴處分確定
    ，此有臺灣高等法院被告全國前案記錄表附卷可證。惟被告於九十二年四月十一
    日二十三時三十分許起回溯七十二小時內某時，在不詳處所，施用第二級毒品安
    非他命，為警於九十二年四月十一日二十時十五分許，在其屏東縣屏東市○○路
    四一七號住所查獲，並扣得安非他命吸食器一組。經警採尿送屏東縣衛生局及長
    榮大學檢驗結果，確呈甲基安非他命之陽性反應，有屏東縣衛生局九十二年四月
    二十三日出具之煙毒及麻醉藥品類委託檢驗結果通知書（編號：屏縣衛檢六字第
    九二０一六八號）及九十二年五月十四日長榮大學出具之確認報告各乙紙附卷可
    稽；而前述長榮大學檢驗中心所採用之檢驗方法，係採氣相層析質譜儀法（ＧＣ
    ／ＭＳ）加以檢驗，以氣相層析質譜儀作藥物及其代謝產物之定性及定量分析，
    幾乎不會有偽陽性反應產生，即可排除偽陽性之可能性，而得到正確的答案，此
    有行政院國軍退除役輔導委員會臺北榮民總醫院於八十三年四月七日以該院（83
    ）北總內字第０三０五九號函釋甚明，足見抗告人所辯未施用安非他命，係服用
    感冒藥水所致錯誤之檢驗結果云云，純係推卸之詞，不足採信。而甲基安非他命
    經口服投與後，約百分之七十於二十四小時內可自尿液中排出，又其尿液內含甲
    基安非他命成分之檢出，與投與甲基安非他命的量、個人體質、檢驗儀器之精密
    度有關，通常採尿化驗是否呈陽性反應，應以投與後二十四小時內所採者為宜，
    此有行政院衛生署藥物食品檢驗局（八０）藥檢壹字第四五二九號函可佐，顯見
    被告確有於九十二年四月十一日二十三時三十分接受採尿時起回溯七十二小時止
    內之某時（不含公權力拘束之時間），曾於不詳地點處施用第二級毒品安非他命
    一次無訛。其於五年內三犯毒品危害防制條例第十條之罪，原審因而依毒品危害
    防制條例第二十條第三項但書規定，以裁定令入戒治處所施以強制戒治壹年，經
    核無不合。本件抗告，並無理由，應予駁回。
三、據上論結，應依刑事訴訟法第四百十二條，裁定如主文。
中    華    民    國      九十二      年      七      月     二十四   日
                              臺灣高等法院高雄分院刑事第七庭
                                  審判長法官  李春昌
                                        法官  莊飛宗
                                        法官  黃憲文
右正本證明與原本無異。
不得再抗告。
                                  法院書記官  黃英彥
中    華    民    國      九十二      年      七      月     二十四   日


司法院資訊處製作；財團法人民間司法改革基金會備份。
